【裁判字號】    97,裁,3381
【裁判日期】    970630
【裁判案由】    營利事業所得稅
【裁判全文】
最  高  行  政  法  院  裁  定
                                      97年度裁字第3381號
上  訴  人  宇珩企業股份有限公司
代  表  人  甲○○
被 上訴 人  財政部臺灣省北區國稅局
代  表  人  陳文宗
                      送達代收人  乙○○
上列當事人間營利事業所得稅事件，上訴人對於中華民國97年4
月2日臺北高等行政法院96年度訴字第2766號判決，提起上訴，
本院裁定如下：
    主  文
上訴駁回。
上訴審訴訟費用由上訴人負擔。
    理  由
一、按對於高等行政法院判決之上訴，非以其違背法令為理由，
    不得為之，行政訴訟法第242條定有明文。依同法第243條第
    1項規定，判決不適用法規或適用不當者，為違背法令；而
    判決有同條第2項所列各款情形之一者，為當然違背法令。
    是當事人對於高等行政法院判決上訴，如依行政訴訟法第24
    3條第1項規定，以高等行政法院判決有不適用法規或適用不
    當為理由時，其上訴狀或理由書應有具體之指摘，並揭示該
    法規之條項或其內容；若係成文法以外之法則，應揭示該法
    則之旨趣，倘為司法院解釋或本院之判例，則應揭示該判解
    之字號或其內容。如以行政訴訟法第243條第2項所列各款情
    形為理由時，其上訴狀或理由書，應揭示合於該條項各款之
    事實。上訴狀或理由書如未依此項方法表明者，即難認為已
    對高等行政法院判決之違背法令有具體之指摘，其上訴自難
    認為合法。
二、本件上訴人對於高等行政法院判決上訴，主張：系爭機具究
    竟有無出售應予調查清楚，原審有認定事實未依合法證據之
    違法；且本案係由稅務機關查帳核定，依法均須提供全部帳
    冊憑證供核，原審謂(上訴人)未提供帳冊憑證供核，亦與事
    實不符；再者，所得稅法第57條並無資產使用年限屆滿後，
    不得未經變價程序結算損益或任意無價(償)處分之規定，上
    訴人報廢系爭機具確實未有出售，亦無財政部68年4月26日
    台財稅第32670號及69年12月18日台財稅第40295號函釋所定
    情事，詎原審竟以(上訴人)違反所得稅法第57條規定為判決
    基礎，自屬有未適法裁判之違法等語，雖以該判決違背法令
    為由，惟核其上訴理由，無非仍執業經原審摒棄不採之略同
    前詞，而就原審取捨證據、認定事實之職權行使，指摘其為
    不當，或就原審所為論斷，泛言適用所得稅法第57條不當，
    並非具體說明其有何不適用法規或適用法規不當之情形，並
    揭示該法規之條項或其內容，及合於行政訴訟法第243條第2
    項所列各款之事實，難認對該判決之如何違背法令巳有具體
    之指摘。依首開規定及說明，應認其上訴為不合法。
三、據上論結，本件上訴為不合法。依行政訴訟法第249條第1項
    前段、第104條、民事訴訟法第95條、第78條，裁定如主文
    。
中    華    民    國    97    年    6     月    30    日
                    最高行政法院第三庭
                        審判長法官  黃  璽  君
                              法官  林  茂  權
                              法官  侯  東  昇
                              法官  鄭  忠  仁
                              法官  黃  本  仁
以  上  正  本  證  明  與  原  本  無  異
中    華    民    國    97    年    6     月    30    日
                              書記官  王  福  瀛


司法院資訊處製作；財團法人民間司法改革基金會備份。
